臺灣士林地方法院民事裁定
111年度抗字第324號
抗  告  人  蘇建元  

相  對  人  劉秋霞  


上列當事人間因本票裁定事件，抗告人對於中華民國111 年10月
21日本院司法事務官所為111年度司票字第15752號裁定提起抗告
，本院裁定如下：
    主  文
抗告駁回。
抗告費用新臺幣壹仟元由抗告人負擔。
    理  由
一、按在票據上簽名者，依票上所載文義負責；執票人向本票發
    票人行使追索權時，得聲請法院裁定後強制執行；票據法第
    5 條第1 項、第123 條分別定有明文。又本票執票人依上開
    法條之規定，聲請法院裁定許可對發票人強制執行，係屬非
    訟事件程序，法院僅就形式上審查是否准許強制執行，此項
    裁定並無確定實體上法律關係存否之效力，如發票人就票據
    債務之存否有爭執時，應由發票人提起確認之訴，以資解決
    （最高法院56年台抗字第714 號裁定意旨參照）。
二、本件相對人於原審主張：其執有抗告人所簽發如原裁定所示
    免除作成拒絕證書之本票（下稱系爭本票）1紙，詎屆期提
    示後未獲付款，爰依票據法第123 條規定，聲請裁定許可就
    系爭本票為強制執行，並據其於原審提出與所述相符之系爭
    本票為證，經原審審核後認為系爭本票之票據債務確已屆期
    ，相對人得對發票人即抗告人行使追索權，而裁定准許強制
    執行。
三、抗告意旨略以：系爭本票乃抗告人受相對人脅迫所簽發，所
    擔保之債權事實亦不存在，兩造間並無任何債權債務關係，
    乃依附負擔贈與之原因關係所簽發，相對人之贈與條件亦已
    成就，為此提起抗告，請求廢棄原裁定云云。
四、經查，相對人於原審所提出之系爭本票，已具備本票應記載
    事項，而屬有效之本票，抗告人依法應給付全數票款，相對
    人聲請裁定准許強制執行，原審據以准許，於法核無不合。
    抗告人前揭主張，均屬實體爭執，縱係為真，抗告人應另行
    提起實體訴訟，以資解決，並非本件本票裁定之非訟程序所
    得審究。從而抗告人以前揭情詞，提起本件抗告，請求廢棄
    原裁定，為無理由，應予駁回。
五、爰裁定如主文。
中　　華　　民　　國　　111 　年　　12　　月　　16　　日
                  民事第二庭  法　　　官　邱光吾
以上正本證明與原本無異。
如不服本裁定，僅得於收受本裁定正本送達後10日內，以適用法
規顯有錯誤為理由，向本院提出再抗告狀，（須附繕本一份及繳
納再抗告裁判費新台幣1,000 元），經本院許可後始可再抗告。
再抗告時應提出委任律師或具有律師資格之人之委任狀；委任有
律師資格者，另應附具律師資格證書及釋明委任人與受任人間有
民事訴訟法第466 條之1 第1 項但書或第2 項所定關係之釋明文
書影本。
中　　華　　民　　國　　111 　年　　12　　月　　19　　日
                              書　記　官　唐千雅